【裁判字號】    91,交訴,311
【裁判日期】    920130
【裁判案由】    過失致死等
【裁判全文】
臺灣臺南地方法院刑事判決                        九十一年度交訴字第三一一號
    公  訴  人  臺灣台南地方法院檢察署檢察官
    被      告  甲○○  男四十.
右列被告因過失致死等案件，經檢察官提起公訴（九十一年度偵字第八六七五號、一
二七三一號），本院判決如左：
    主  文
甲○○服用酒類，不能安全駕駛動力交通工具而駕駛，處有期徒刑陸月；又因過失致
人於死，處有期徒刑壹年。應執行有期徒刑壹年肆月，緩刑肆年。
    事  實
一、甲○○於民國九十一年七月十三日下午五時許起，在台南縣南化水庫旁工地飲用
    蒸餾米酒約一罐寶特瓶之容量後，本應注意飲用酒類後其吐氣所含酒精濃度超過
    每公升０‧二五毫克以上者，不得駕駛車輛，按其情節又非不能注意，其能注意
    竟疏未注意，於上處飲酒後其吐氣所含酒精濃度已遠逾每公升０‧九九毫克，已
    酒醉不能安全駕駛動力交通工具，詎甲○○仍不顧大眾行車之公共安全，於同日
    晚間，酒後駕駛已遭註銷牌照之原車號ＶＵ─５１５０號自小貨車，搭載其子林
    聖光，沿台南縣南化鄉南一七九線縣道由東往西方向行駛，於同日晚間八時十分
    許，途經南化鄉南一七九線西向一公里九百公尺處之下坡路段時，本應注意行經
    坡路及因雨致視線不清時，應減速慢行，作隨時停車之準備且汽車行駛時，駕駛
    人應注意車前狀況，並隨時採取必要之安全措施，而依當時情形，客觀上又無不
    能注意之情事，其能注意竟因不勝酒力而疏於注意該處為下坡路段，且時值下雨
    已視線不清，可能會產生煞車打滑之車前狀況，未採取減速慢行並作隨時停車準
    備之必要安全措施，仍貿然以時速四十公里之高速持速急馳，致小貨車操控失當
    而撞及對向坡道擋土牆，並整車翻覆在山溝上，造成林聖光被拋出車外而摔落在
    山溝內，受有前額粉碎性骨折及顱內出血，經送醫急救後仍於同日晚間十時許不
    治死亡。車禍事故發生後，台南縣警察局玉井分局交通事故處理小組員警乙○○
    到場處理，在警員尚不知何人為肇事車輛之駕駛人前，甲○○主動表示其為駕駛
    人並自首犯行，接受裁判，經警在分局內當場測試其吐氣所含酒精濃度竟仍高達
    每公升０‧九九毫克而查知上情。
二、案經臺灣高雄地方法院檢察署檢察官代為相驗後函送臺灣台南地方法院檢察署檢
    察官自動檢舉偵查起訴。
    理  由
一、訊據被告甲○○對於右開時、地酒後駕車失控發生撞及車禍，致被害人林聖光死
    亡之事實均坦承不諱，並有台南縣警察局道路交通事故調查報告表、吐氣所含酒
    精濃度測試結果單、刑法第一百八十五條之三案件測試觀察紀錄表、台南縣警察
    局舉發違反道路交通管理事件通知單影本各一紙、現場照片六幀在卷可資佐證。
    而被害人林聖光係因本件車禍不治死亡，亦經臺灣高雄地方法院檢察署檢察官督
    同檢驗員相驗明確，並製有勘驗筆錄、驗斷書及相驗屍體證明書等附卷可憑。又
    被告不僅自承駕駛前已飲用米酒，且其於案發當日晚間九時九分許至分局接受酒
    精測試，經警測試結果其吐氣所含酒精濃度仍高達每公升０．九九毫克，有前開
    吐氣所含酒精濃度測試結果單一紙可稽，足認其於車禍當時吐氣所含酒精濃度應
    更高於此。按汽車駕駛人飲用酒類後其吐氣所含酒精濃度超過每公升０‧二五毫
    克以上者，不得駕車；行經坡路及因雨致視線不清時，應減速慢行，作隨時停車
    之準備；汽車行駛時，駕駛人應注意車前狀況，並隨時採取必要之安全措施，道
    路交通安全規則第一百十四條第二款、第九十三條第一項第三款、第九十四條第
    三項分別定有明文。查被告有經正常程序考領駕照，為有駕駛經驗之人，對於上
    開交通安全規則自知之甚稔，為其應注意之事項，而肇事當時係夜間無照明、天
    候雨、雙線道、路面柏油、標線清晰、坡路、限速六十公里，有前開調查報告表
    存卷可考，足見依當時狀況被告客觀上尚無不能注意之情狀，而被告甲○○其於
    肇事後經測試其吐氣所含酒精濃度仍高達每公升０‧九九毫克，是其飲酒後應注
    意且能注意不得駕車而仍駕車，且駕駛上開車輛行經上開肇事地點，應注意能注
    意竟因不勝酒力而疏於注意該處為下坡路段，且時值下雨已視線不清，可能會產
    生煞車打滑之車前狀況，未採取減速慢行並作隨時停車準備之必要安全措施，仍
    貿然以時速四十公里之高速持速急馳，致小貨車操控失當而撞及對向坡道擋土牆
    ，並整車翻覆在山溝上，造成坐於車內之被害人林聖光被拋落車外而不治死亡，
    被告自有違前開規定之注意義務，其顯有過失，至為明顯，本件車禍經送臺灣省
    台南區車輛行車事故鑑定委員會鑑定結果亦同此認定，有該委員會南鑑字第九一
    一三三九號鑑定意見書一份在卷可佐，而被告於案發當日經檢測其吐氣所含酒精
    濃度為每公升０‧九九毫克，已超出法律容許之每公升０．二五毫克甚多，被告
    亦自承酒後對其行車有影響等語，再參酌被告當日係因酒後駕車不勝酒力而有本
    件肇事車禍發生，顯見其當時已不能安全駕駛動力交通工具，亦堪認定。又被告
    之過失行為與被害人林聖光死亡之間，顯有相當因果關係，應無疑義。從而，本
    件事證已甚明確，被告犯行洵堪認定。
二、核被告甲○○所為，係犯刑法第一百八十五條之三之酒後不能安全駕駛動力交通
    工具而駕駛罪、同法第二百七十六條第一項之過失致人於死罪。其所犯上開酒後
    不能安全駕駛動力交通工具而駕駛及過失致人於死二罪間，犯意各別，行為互殊
    ，應予分論併罰。又被告係酒醉駕車因而致人死亡，應依道路交通管理處罰條例
    第八十六條第一項規定就過失致人於死罪部分加重其刑。又其肇事後未被有偵查
    權之公務員或機關發覺其為犯嫌前，留在事故現場向到場處理之警員自承犯行，
    進而接受裁判，此業經被告供明在卷可按，並有證人即本件車禍現場處理員警乙
    ○○到庭陳證無訛，被告行為合乎自首之要件，應依刑法第六十二條前段減輕其
    刑，並依法先加後減之。爰審酌被告之品行、應負過失責任之程度、及其酒後仍
    不顧大眾公共安全貿然行車致造成被害人林聖光死亡之結果、其犯後之態度尚稱
    良好等一切情狀，分別量處如主文所示之刑，並定其應執行之刑，以資懲儆。查
    被告甲○○前未曾受有期徒刑以上刑之宣告，有臺灣高等法院被告全國前案紀錄
    表附卷可稽，其因一時短於思慮致罹刑章，經此次偵審程序教訓，當知所警惕，
    諒無再犯之虞，本院復考量被告為初犯且係自首犯罪，而其子即被害人林聖光亦
    因此次車禍不幸喪生，被告遭此巨變諒必哀痛逾恆，本院因認前開對被告宣告之
    刑，以暫不執行為適當，爰併宣告緩刑四年，以啟自新。
據上論斷，應依刑事訴訟法第二百九十九條第一項前段，道路交通管理處罰條例第八
十六條第一項，刑法第十一條前段、第一百八十五條之三、第二百七十六條第一項、
第六十二條前段、第五十一條第五款、第七十四條第一款，罰金罰鍰提高標準條例第
一條前段，判決如主文。
本案經檢察官曾昭愷到庭執行職務。
中      華      民      國      九十二      年     一     月    三十    日
                                      臺灣臺南地方法院交通法庭
                                          法  官  張  瑛  宗
右正本證明與原本無異。
如不服本判決，應於判決送達後十日內，向本院提出上訴狀。
                                          書記官  陳  志  德
中      華      民      國      九十二      年     二     月     六     日
附錄本案論罪科刑法條：
中華民國刑法第一百八十五條之三
服用毒品、麻醉藥品、酒類或其他相類之物，不能安全駕駛動力交通工具而駕駛者，
處一年以下有期徒刑、拘役或三萬元以下罰金。
中華民國刑法第二百七十六條
 (過失致死罪)
因過失致人於死者，處二年以下有期徒刑、拘役或二千元以下罰金。
從事業務之人，因業務上之過失犯前項之罪者，處五年以下有期徒刑或拘役，得併科
三千元以下罰金。


司法院資訊處製作；財團法人民間司法改革基金會備份。
